---
title: "Dados sobre séries de TV"
output:
  html_notebook:
    toc: yes
    toc_float: yes
  html_document:
    df_print: paged
    toc: yes
    toc_float: yes
---

```{r setup, echo=FALSE, warning=FALSE, message=FALSE}
library(tidyverse)
library(here)
theme_set(theme_bw())
```

Neste laboratório, serão analisados os episódios de três séries de TV: Friends, Desperate Housewives e House.

## O primeiro passo desta análise é importar os dados a serem utilizados e filtrar as séries de interesse.

```{r}
episodes = read_csv(here("data/series_from_imdb.csv"), 
                    progress = FALSE,
                    col_types = cols(.default = col_double(), 
                                     series_name = col_character(), 
                                     episode = col_character(), 
                                     url = col_character(),
                                     season = col_character())) %>% 
    filter(series_name %in% c("Friends", "Desperate Housewives", "House"))
```

## O próximo passo é responder às seguintes perguntas:

 * a. Qual das séries é mais bem avaliada no IMDB? A diferença é grande? Pequena? Muda de acordo com as temporadas da série? 
 * b. Qual das séries tem episódios de qualidade mais irregular segundo o IMDB? A diferença é grande? Pequena?

###  Qual das séries é mais bem avaliada no IMDB? A diferença é grande? Pequena? Muda de acordo com as temporadas da série? 

  O critério para escolha da série mais bem avaliada foi escolhido de acordo com o número de usuários que deram nota máxima em cada episódio.
  
```{r}
episodes %>% group_by(series_name) %>%  mutate(r10_votes = r10 * user_votes) %>% arrange(-r10_votes) %>%
  ggplot(aes(x = series_name, y = r10_votes, fill = "red")) +
  geom_bar(stat="identity") +
  theme(legend.position = 'None') + 
  labs(x = "Séries", y = "Número de avaliações com nota máxima no IMDB")
  
```

## Quantas avaliações temos por episódio? 

Cada episódio foi avaliado por um número diferente de usuários do IMDB. Vejamos como é essa distribuição. 

```{r}
episodes %>% filter(series_name == 'Friends') %>%
    ggplot(aes(x = season, y = user_votes)) +
    geom_violin() + 
    geom_jitter(width = .07) 
```


```{r}
episodes %>% 
    ggplot(aes(x = season_ep, y = user_votes))  + 
    geom_line() + 
    facet_wrap(~ season)
               
```

A quantidade de avaliações varia bastante. Exceto pelo primeiro episódio, os episódios da segunda temporada tem muito menos avaliações. Talvez porque os dados foram coletados logo depois que a segunda temporada foi lançada. 

## Qual a distribuição da avaliação por série?

```{r}
episodes %>% 
  group_by(series_name) %>%
    ggplot(aes(x = series_name, y = user_rating)) + 
    geom_jitter(width = .05) +
    ylim(5, 10) + 
    labs(x = "Séries", y = "Avaliação no IMDB")
```

```{r}
episodes %>% 
    ggplot(aes(x = user_rating)) + 
    geom_histogram(binwidth = .5, fill = "pink", color = "black") + 
    geom_rug(alpha = .5, size = 1.2)

```

```{r}
sumarios = episodes %>% 
    summarise(mediana = median(user_rating), 
              media = mean(user_rating))

episodes %>% 
    ggplot(aes(x = user_rating)) + 
    geom_histogram(binwidth = .5, fill = "white", color = "black") + 
    geom_vline(xintercept = sumarios$media, color = "darkorange") + 
    geom_vline(xintercept = sumarios$mediana, color = "brown") 
```

### Qual é esse episódio pior avaliado? 

```{r}
episodes %>% 
    filter(user_rating == min(user_rating))
```


## Distribuição de avaliações por seriado.

```{r}
episodes %>% 
  group_by(series_name) %>%
    ggplot(aes(x = series_name, y = user_rating)) + 
    geom_boxplot(width = .5, outlier.color = NA) +   
    geom_jitter(width = .1, size = 2, alpha = .5, color = "red") +
  labs(x = "Séries", y = "Avaliação no IMDB")
```
  
  Como se pode perceber nos boxplots acima, o seriado Desperate Housewives possui a maior parte de suas avaliações entre 7.5 e 8.2. Também é possível notar que poucos episódios estão acima de nota 9.0. A série de comédia Friends possui a maior parte de suas avaliações entre 8.0 e 9.0, contendo mais episódios acima de 9.0 que as demais séries. House possui mediana próxima a 8.6, o que significa que metade de suas avaliações estão abaixo dessa nota e metade está acima. Pode-se notar também que suas avaliações se concentram entre 8.0 e 9.5.


### Há padrões na avaliação ao longo do tempo?

```{r}
episodes %>% 
  ggplot(aes(x = season_ep, y = user_rating, color = season)) + 
  geom_line() + 
  geom_point() 
```

Correlações

```{r}
episodes %>% 
    group_by(season) %>% 
    summarise(correlacao_linear = cor(season_ep, user_rating, 
                                      method = "pearson"), 
              correlacao_kendall = cor(season_ep, user_rating, 
                                       method = "kendall"))

```

## Qual o episódio mais detestado? 

```{r}
episodes %>% filter (series_name == 'Friends') %>%
    ggplot(aes(x = season_ep, y = r1, color = season)) + 
    geom_line() + 
    scale_x_continuous(breaks = 1:12)
```

### E amado? 

```{r}
episodes %>% filter (series_name == 'Friends') %>%
    ggplot(aes(x = season_ep, y = r10, color = season)) +
    geom_line()# +
    #scale_x_continuous(breaks = 1:12)
```

### Amor e ódio andam juntos?

Quais são episódios que estão entre os mais amados e mais odiados? 

```{r}
episodes =  episodes %>%
    mutate(
        rank_odiados = row_number(r1), # maior = mais odiado
        rank_amados = row_number(r10), # maior = mais amado
        amado_odiado = rank_amados * rank_odiados) # maior = mais amado E odiado
    
episodes %>%
    ggplot(aes(
        x = r1,
        y = r10,
        color = season,
        size = amado_odiado,
        label = season_ep
    )) +
    geom_point(alpha = .7) +
    geom_text(nudge_x = .001, nudge_y = -.01) 
```

```{r}
episodes %>% 
    arrange(-amado_odiado)
```

