---
title: "Análise sobre avaliações de séries de TV pelo IMDb"
output:
  html_notebook:
    toc: yes
    toc_float: yes
  html_document:
    df_print: paged
    toc: yes
    toc_float: yes
---

```{r setup, echo=FALSE, warning=FALSE, message=FALSE}
library(tidyverse)
library(here)
theme_set(theme_bw())
```
## Introdução

Neste relatório, serão analisados as avaliações dos episódios e das temporadas de três séries de TV: Friends, Desperate Housewives e House. As perguntas as serem respondidas incluem qual das séries é mais bem avaliada, qual possui episódios de qualidade mais irregular, qual das séries ou temporadas tem episódios mais sem graça e o que tende a ser melhor: inícios ou finais de séries/temporadas.

#### Importando os dados

O primeiro passo desta análise é importar os dados a serem utilizados e filtrar as séries de interesse.

```{r}
episodes = read_csv(here("data/series_from_imdb.csv"), 
                    progress = FALSE,
                    col_types = cols(.default = col_double(), 
                                     series_name = col_character(), 
                                     episode = col_character(), 
                                     url = col_character(),
                                     season = col_character())) %>% 
    filter(series_name %in% c("Friends", "Desperate Housewives", "House"))
```

## Perguntas

### Qual das séries é mais bem avaliada no IMDB? A diferença é grande? Pequena? Muda de acordo com as temporadas da série? 

  O critério para escolha da série mais bem avaliada foi escolhido de acordo com a média do valor da proporção de usuários que votaram nota máxima em cada episódio.
  
```{r}
episodes %>% group_by(series_name, season) %>% 
  summarise(median_by_serie = median(r10)) %>%
  ggplot(aes(x = season, y = median_by_serie *100, color = series_name, group=series_name)) +
  geom_line(stat='identity') +
  geom_point() +
  labs(x = "Temporadas", y = "Média de proporção de notas máximas (%)")  +
  guides(color=guide_legend("Série"))
```
  
  No gráfico é possível visualizar a relação entre as temporadas das séries e a média do valor da proporção de usuários que votaram nota máxima em cada episódio no decorrer das temporadas. 
  A série mais bem votada é **Friends**, possuindo mais notas máximas dentre as demais avaliações por episódio. Este seriado liderou as demais principalmente durante as temporadas 1 e 3, possuindo quase 35% das notas com valor máximo. Nota-se que, a partir da 3ª temporada, essa proporção diminuiu drasticamente, chegando a seu mínimo na 5ª temporada, com valor igual a 28%. Uma possível razão para essa queda seria o término do casal Rachel e Ross e o novo namoro de Ross com Emily.
  **House** ocupou a segunda posição do ranking, com avaliação crescete ao longo das temporadas e dominando as melhores avaliações durante 4 temporadas: 4ª, 5ª, 6ª a 7ª. Acredito que a queda na 8ª temporada se deva pelas **alerta de spoiler** mortes de personagens importantes da série.
  **Desperate Housewives** ficou em último lugar, possuindo avaliação crescente com exceção principalmente da 6ª temporada, que teve o valor mínimo entre todas as temporadas de todas as séries. Acredito que esta queda ocorreu devido ao mistério envolvendo o estrangulador de Fairview, além da catástrofe envolvendo a queda de um avião dentro do condomínio onde as principais personagens residem.
  
###  Qual das séries tem episódios de qualidade mais irregular segundo o IMDB? A diferença é grande? Pequena? 

```{r}
episodes %>% 
  group_by(series_name) %>%
    ggplot(aes(x = series_name, y = user_rating)) + 
    geom_boxplot(width = .5, outlier.color = NA) +   
    geom_jitter(width = .1, size = 2, alpha = .5, color = "purple") +
  labs(x = "Séries", y = "Avaliação no IMDB")
```
  Os gráficos acima exibem a relação entre o episódio e a avaliação dada pelo usuários por temporada em cada uma das três séries. 
  A série que possui maior variação de avaliação dos usuários é **House**, seguindo de **Friends** e **Desperate Housewives**. A diferença entre os episódios de House variam de 7.6 a 9.4, com a maior parte das avaliações entre  8.0 e 9.2. A avaliação dos episódios de Friends variam entre 7.5 e 9.5, possuindo maior concentração das notas entre 8.0 e 9.0. Desperate Housewives possui maior concentração de avaliações entre 7.7 e 8.2, possuindo episódios com notas mais regulares entre as três.

### Qual das séries ou temporadas tem episódios mais sem graça? (Um episódio é sem graça se ninguém nem ama nem odeia ele) 

  Os episódios foram considerados sem graça de acordo com a proporção de votos iguais a 5 (considerados neutros) em relação ao número total de votos. 

```{r}
episodes =  episodes %>%
    mutate(
        rank_odiados = row_number(r1), # maior = mais odiado
        rank_amados = row_number(r10), # maior = mais amado
        rank_sem_graca = row_number(r5), # maior = mais sem graca,
        amado_odiado = rank_amados * rank_odiados) # maior = mais amado E odiado

episodes %>% group_by(series_name) %>%
    ggplot(aes(
        x = r5,
        y = season,
        color = series_name,
        label = season_ep,
        size = rank_sem_graca
    )) +
    geom_point(alpha = .5) +
    geom_text(nudge_x = .001, nudge_y = -.01) +
  labs(y = "Temporadas", x = "Proporção de votos neutros") +
  guides(color=guide_legend("Série"), size = guide_legend("Nível de chatice"))
```
  
  **Friends** é a série que possui mais episódios sem graça, seguido por House e Desperate Housewives. Dentre as temporadas da série, as que possuem episódios mais sem graça são as temporadas 4 e 10. O episódio mais chato de todos os tempos de acordo com os votos dos usuários é **S8E16 - The One Where Joey Tells Rachel**, onde Joey conta para Rachel que está apaixonado por ela, provavelmente uma parcela das pessoas torciam pelo casal, enquanto a outra torcia por Rachel e Ross. O segundo episódio mais chato da série é **S4E22 - The One with the Worst Best Man Ever**, onde os três personagens masculinos discutem sobre quem será o padrinho de casamento dos outros e Joey acaba perdendo o anel de casamento. Esse episódio ser considerado o segundo mais chato me surpreendeu pois nele também ocorre o chá de bebê da Phoebe (que considero a personagem mais engraçada do seriado) e tem cenas bem engraçadas. O terceiro episódio mais chato é também da série Friends, o **S10E12 - The One With Phoebe's Wedding**, onde Phoebe se casa, apesar de tudo dar errado o episódio quase todo, motivo que pode ter causado essa posição de chatice do episódio. 
  
### Episódios no início/fim da temporada são mais bem avaliados que os no meio? O que tende a ser melhor? Inícios ou finais de séries/temporadas?

```{r}
episodes %>% group_by(series_name) %>%
  ggplot(aes(x = season_ep, y = user_rating, color = series_name)) +
  geom_jitter(width = .1, size = .5, alpha = .5) +
  geom_line() +
  labs(x = "Episódios", y = "Avaliação") +
  facet_wrap(~ season) +
  guides(color=guide_legend("Série"))
```

  Pelo gráfico acima, pode-se observar que as melhores avaliações de uma temporada estão normalmente em seus episódios finais, com exceção de algumas temporadas: 3ª, 5ª e 7ª temporadas de Desperate Housewives e a 2ª e 5ª temporadas de Friends, que tiveram as melhores avaliações na metade de suas temporadas; 4ª remporada de House e 8ª de Friends tiveram as melhores avaliações em seus inícios de temporadas.
  As séries Friends e Desperate Housewives tiveram suas melhores avaliações de episódio nas temporadas finais. House teve melhores episódios no meio da série, nas temporadas 4, 5 e 6.

### Qual o episódio mais detestado? 

```{r}
episodes %>% group_by(series_name) %>%
    ggplot(aes(
        x = r1,
        y = season,
        color = series_name,
        label = season_ep,
        size = rank_odiados)) +
    geom_point(alpha = .5) +
    geom_text(nudge_x = .001, nudge_y = -.01) +
  labs(y = "Temporadas", x = "Proporção de votos odiados") +
  guides(color=guide_legend("Série"), size = guide_legend("Nível de ódio"))
```

  House lidera de longe os episódios mais odiados pelo IMDb. O episódio mais odiado é o **S7E18 - The Dig** e a razão só saberei quando terminar a série. (Estou na quinta temporada e postarei a minha opinião sobre o episódio assim que assisti-lo!). O episódio mais odiado de Friends também é o **S8E16 - The One Where Joey Tells Rachel**, o que Joey conta para Rachel que está apaixonado por ela. Coincidentemente, o episódio mais odiado de Desperate Housewives também possui a mesma numeração do episódio de Friends: **S8E16 - You Take for Granted**, onde Mike Delfino, um dos personagens principais e mais queridos (na minha opinião) morre, por um motivo banal e na calçada de casa. Este com certeza mereceu o título de mais odiado da série inteira.

### E amado? 

```{r}
episodes %>% group_by(series_name) %>%
    ggplot(aes(
        x = r10,
        y = season,
        color = series_name,
        label = season_ep,
        size = rank_amados)) +
    geom_point(alpha = .5) +
    geom_text(nudge_x = .001, nudge_y = -.01) +
  labs(y = "Temporadas", x = "Proporção de votos amados") +
  guides(color=guide_legend("Série"), size = guide_legend("Nível de amor"))
```
  
  Friends possui os episódios mais amados dentre as demais série, destacando-se três episódios da primeira temporada: **S1E3 - The One With the Thumb**, onde Phoebe vai ganhando mais dinheiro conforme vai fazendo boas ações, **S1E4 - The One with George Stephanopoulos**, em que os meninos levam Ross para sair e esquecer o aniversário de casamento com a ex esposa e **S1E22 - The One with the Ick Factor**, onde tem o namorado novo da Monica e Chandler descobrindo que ninguém do trabalho gosta dele.
