---
title: "Análise sobre avaliações de séries de TV pelo IMDb"
output:
  html_notebook:
    toc: yes
    toc_float: yes
  html_document:
    df_print: paged
    toc: yes
    toc_float: yes
---

```{r setup, echo=FALSE, warning=FALSE, message=FALSE}
library(tidyverse)
library(here)
theme_set(theme_bw())
```

#### Importando os dados

O primeiro passo desta análise é importar os dados a serem utilizados e filtrar as séries de interesse.

```{r}
episodes = read_csv(here("data/series_from_imdb.csv"), 
                    progress = FALSE,
                    col_types = cols(.default = col_double(), 
                                     series_name = col_character(), 
                                     episode = col_character(), 
                                     url = col_character(),
                                     season = col_character()))
```

## Perguntas

###  Os episódios que recebem mais votação são episódios mais amados ou mais odiados ?
```{r}
episodes %>% arrange(-user_votes) %>% 
  ggplot(aes(x = r10, y = user_votes)) +
  geom_point(alpha = 0.5)
```
  Para responder a esta pergunta, foram recuperados os 100 episódios que receberam mais votações e a proporção de usuários que deram nota máxima ao episódio. Olhando o gráfico, percebe-se que não há uma relação muito forte entre o número de votos e a proporção de nota máxima. 
```{r}
cor(episodes$user_votes, episodes$r10)
```

### Qual episódio gerou menos consenso sobre sua qualidade?

```{r}

```

