---
title: "Análise sobre avaliações de séries de TV pelo IMDb"
author: "Hadrizia Santos"
date: "21 de maio de 2018"
output: html_document
---

A análise será feita em três séries específicas: Desperate Housewives, House e Friends e tem como objetivo exibir os episódios de cada temporada e seu respectivo nível de chatice, que vai de 1 a 100%, definido pela proporção de usuários que deram nota neutra aos episódios sobre o número total de votos. Além do nível de chatice (representado pela estrela) em relação às temporadas e episódios de cada série, são exibidas as respectivas séries (representadas pelas cores) e o número de votos de cada episódio, representado pelo tamanho da estrela - quanto maior, mais votos no episódio.

```{r setup, echo=FALSE, warning=FALSE, message=FALSE}
library(tidyverse)
library(here)
library(plotly)
theme_set(theme_bw())
```

```{r include=FALSE}
episodes = read_csv(here("data/series_from_imdb.csv"), 
                    progress = FALSE,
                    col_types = cols(.default = col_double(), 
                                     series_name = col_character(), 
                                     episode = col_character(), 
                                     url = col_character(),
                                     season = col_character())) %>% 
    filter(series_name %in% c("Friends", "Desperate Housewives", "House"))
episodes =  episodes %>%
    mutate(
        rank_amados = row_number(r5)) # maior = mais sem graça
```

```{r echo=FALSE, warning=FALSE}
legendtitle <- list(yref='paper',xref="paper",y=1.04,x=1.3, text="Nome da série",showarrow=F)

plot_ly(episodes, x = episodes$r10, y = episodes$season, type = 'scatter',
        text = paste(
                    "Série:", episodes$series_name,
                     "\nSeason:", episodes$season,
                     "\nEpisode: ", episodes$season_ep,
                     "\nNível de chatice:", episodes$rank_amados,
                     "\nNúmero de votos", episodes$user_votes
                     ),
        mode = "markers", marker = list(symbol = 'star-dot'), 
        color = episodes$series_name, size = episodes$user_votes) %>% 
    layout(title = "Nível de chatice dos episódios", 
           annotations=legendtitle, 
           xaxis = list(title = "Nível de chatice", tickformat = "%"), 
           yaxis = list(title = "Temporada"))
```

House é a série que possui mais episódios sem graça, seguido por Friends e Desperate Housewives. Dentre as temporadas da série, as que possuem episódios mais sem graça são as temporadas 6, 7 e 8. O episódio mais chato de todos os tempos de acordo com os votos dos usuários é House S4E16 (Season Finale): Wilson's Heart, onde **alerta de spoiler** House participa de um acidente em um ônibus e passa o episódio inteiro tentando lembrar qual a pessoa ele tem de salvar e faz de tudo para tentar lembrar até descobrir a pessoa que, pelo título sugestivo do episódio, é bastante importante para Wilson, o melhor amigo de House. Eu particularmente gostei bastante do episódio, pois fiquei muito curiosa com o desenrolar da trama e bem surpresa com a descoberta da tal pessoa **fim de spoiler**.
O segundo episódio mais chato é também de House, S6E1: Broken, onde **alerta de spoiler 2** House está internado em um hospital psiquiátrico e tenta de tudo para sair de lá (sem sucesso). Acredito que esse episódio tenha recebido essa posição pois é diferente de todos os outros, uma vez que ele não faz nenhum diagnóstico, o episódio gira em torno do personagem **fim do spoiler**. O terceiro episódio mais chato é também de House :(, S5E24: Both Sides Now (Season Finale), onde **alerta de spoiler 3** House pensa estar finalmente livre das alucinações, do Vicodin e que tem algo acontecendo entre ele e Cuddy**fim do spoiler**. Analisando esses episódios que falam mais do personagem principal e não sobre casos de pacientes com difíceis diagósticos, pode-se concluir que os fãs do seriado preferem episódios mais voltados ao diagnóstico de pacientes do que os que englobam o personagem principal.